【裁判字號】    89,易,892
【裁判日期】    891114
【裁判案由】    贓物
【裁判全文】
台灣苗栗地方法院刑事判決                          八十九年度易字第八九二號
    公  訴  人  臺灣苗栗地方法院檢察署檢察官
    被      告  乙○○
右列被告因贓物案件，經檢察官提起公訴（八十九年度偵字第九七六號），本院判決
如左：
    主  文
乙○○故買贓物，累犯，處有期徒刑參月。
    事  實
一、乙○○前於民國八十五年六月十二日，因業務過失致死罪，經臺灣板橋地方法院
    判處有期徒刑八月確定，於八十六年三月六日因縮短刑期執行完畢，猶不知慎行
    ，預見由綽號「阿順」之丙○○（經檢察官另行簽分偵查中）駕駛至苗栗縣頭份
    鎮並向其銷售未懸掛車牌號碼之原車號ＭＷ─三九七號營業用曳引車，係來源不
    明之贓物（該車係甲○○所有，於八十八年十一月一日凌晨六時許，停放於台北
    縣樹林鎮○○路與東興街口時遭竊），竟不違其本意仍於八十八年十一月間某日
    ，在苗栗縣頭份鎮民生里珍珍餐廳附近，以新台幣（以下同）二十八萬元之價格
    加以買受，並將其原有ＱＵ─七三０號車牌拆卸改懸於該故買而來之贓車上使用
    ，嗣於八十九年二月十二日上午八時三十分許，駕駛該車在基隆市○○區○○路
    一號前經警查獲。
二、案經基隆市警察局第三分局報請臺灣基隆地方法院檢察署呈轉臺灣苗栗地方法院
    檢察署檢察官偵查起訴。
    理  由
一、訊據被告乙○○固坦承於右揭時、地向丙○○二十八萬元買受上開營業用曳引車
    之事實，惟矢口否認有贓物之認識，辯稱伊不知該車為贓物云云。惟查：（一）
    車號ＭＷ─三九七號曳引車係甲○○所有，於八十八年十一月一日凌晨六時許，
    停放於台北縣樹林鎮○○路與東興街口時遭竊等情，業據被害人甲○○於警訊時
    指述無訛，並有車輛竊盜資料個別查詢報表、贓物認領保管收據各一紙及照片十
    幀在卷可稽，是上開曳引車自屬贓物無訛。（二）被告自承與丙○○並不熟識，
    向他購買該車時，車上並未懸掛車牌，亦未索取行車執照或其他來源證明等語，
    足徵，被告應已預見該車來源不明，且被告既係以二十八萬元購得，大可向一般
    車行購買有來源證明之車子，絕無向並非熟識之人購買來源證件皆無之車之理，
    再參以被告購車後復改懸自己車牌等情，益徵其有預見贓物之認識，仍不違其本
    意而購買，具有故買贓物之不確定故意甚明，則被告辯稱無贓物認識無非事後飾
    卸之詞，不足採信。被告犯行，洵堪認定。
二、核被告所為，係犯刑法第三百四十九條第二項故買贓物罪。另被告乙○○前於民
    國八十五年六月十二日，因業務過失致死罪，經臺灣板橋地方法院判處有期徒刑
    八月確定，於八十六年三月六日因縮短刑期執行完畢，有台灣高等法院檢察署刑
    案紀錄簡覆表在卷可按，其受有期徒刑執行完畢後，五年以內再犯本件有期徒刑
    以上之罪，為累犯，應依刑法第四十七條規定加重其刑。爰審酌被告貪小便宜犯
    罪動機、犯罪手段、所得利益及犯後態度等一切情狀，量處如主文所示之刑，以
    資懲儆。
據上論斷，應依刑事訴訟法第二百九十九條第一項前段，刑法第三百四十九條第二項
、第四十七條，罰金罰鍰提高標準條例第一條前段，判決如主文。
中      華      民      國    八十九    年      十一      月     十四   日
                        臺灣苗栗地方法院刑事庭
                                  法      官  黃  賢  婷
右正本證明與原本無異。
如不服本判決，應於送達後十日內向本院提出上訴狀(須附繕本)，上訴於台灣高等
法院台中分院。
                                  書  記  官  李  學  詩
中      華      民      國    八十九    年      十一      月     十四   日
附錄論罪科刑法條：
刑法第三百四十九條第二項
搬運、寄藏、故買贓物或為牙保者，處五年以下有期徒刑、拘役或科或併科一千元以
下罰金。


司法院資訊處製作；財團法人民間司法改革基金會備份。
